高雄高等行政法院判決
                                       99年度訴字第542號
                                 民國100年3月1日辯論終結
原      告　楊晨鑫
          　楊善淞
          　楊竣傑
被      告　勞工保險局
代　表　人　陳益民
訴訟代理人　高繡延
          　張華
          　張雅婷
上列當事人間勞工保險條例事件，原告不服行政院勞工委員會中
華民國99年8月13日勞訴字第0990009506號訴願決定，提起行政
訴訟，本院判決如下：
　　主  文
原告之訴駁回。
訴訟費用由原告負擔。
    事實及理由
一、原告楊竣傑經合法通知，無正當理由，未於言詞辯論期日到
    場，核無行政訴訟法第218條準用民事訴訟法第386條各款所
    列情形，爰由被告一造辯論而為判決。
二、事實概要︰
    緣楊顏金環於民國74年3月12日自前投保單位退保後，於97
    年8月29日再由南縣區漁會申請加保，並於98年4月13日因轉
    移性腺癌，申請傷病給付。嗣楊顏金環於98年5月3日因轉移
    性肺癌去世，其受益人即原告楊晨鑫（楊顏金環之配偶）遂
    於98年5月11日以楊顏金環名義申請傷病給付，同日並與受
    益人即原告楊善淞、楊竣傑（分別為楊顏金環之長子及次子
    ）申請楊顏金環本人死亡給付。經被告調查後，認定楊顏金
    環於97年8月29日加保前後未實際從事漁撈勞動工作，不得
    由南縣區漁會申報加保，乃以98年7月16日保承職字第09860
    368700號函（下稱原處分）知南縣區漁會，並以副本通知原
    告楊晨鑫略以：「主旨：貴會楊顏金環‧‧‧被保險人資格
    自97年8月29日起取消，已繳之保險費不予退還，至楊顏君
    之傷病給付及本人死亡給付，本局核定不予給付．．．。」
    而否准原告之申請。原告楊善淞就被告否准楊顏金環死亡給
    付部分不服，向勞工保險監理委員會申請審議，亦遭該會以
    99年1月13日98保監審字第4136號審定書審定申請審議駁回
    。原告楊善淞仍不服，提起訴願，亦遭決定駁回，原告楊晨
    鑫、楊善淞及楊竣傑3人遂提起本件行政訴訟。
三、原告楊晨鑫及楊善淞主張（另原告楊竣傑雖未於言詞辯論期
    日到場，惟據起訴狀所載，其主張與原告楊晨鑫及楊善淞2
    人相同）：
（一）依勞工保險條例（下稱勞保條例）第63條之2第1項第1款
      前段規定，喪葬津貼按被保險人平均月投保薪資一次發給
      5個月；同條第3項規定，參加保險年資合計已滿2年者，
      按被保險人平均月投保薪資發給30個月之遺屬津貼。本件
      被保險人楊顏金環月投保薪資為新台幣（下同）21,000元
      （勞工保險卡參照），故被告應給付喪葬津貼及遺屬津貼
      共計35個月，合計735,000元。
（二）被保險人楊顏金環於98年5月3日死亡，原告於98年5月11
      日即提出申請，故楊顏金環本人死亡給付尚未超過勞保條
      例第19條及第30條規定之申請時效。
（三）被告向漁塭業主姜賜詢問時，姜賜陳稱：「楊顏金環於97
      年8月間暫無工作，而本人魚塭亦欠缺人手，故僱用楊顏
      金環從事魚塭養殖及養鴨工作，日薪700元，每週六、日
      休息，每月平均工作約22天，除自家人外，僅僱用楊顏金
      環1人從事工作，至今仍未僱用其他員工。」另依雇主姜
      賜發給楊顏金環之97年12月及98年1月薪資袋，均足以證
      明楊顏金環確實有實際從事漁撈勞動工作。
（四）按「當事人主張事實，須負舉證責任，倘其所提出之證據
      ，不足為主張事實之證明，自不能認其主張之事實為真實
      。」所謂證據，自以積極而洽當，且對應證事實確能證明
      者始足當之，自非僅憑消極之迂迴證明，可以推定事實之
      真偽。最高行政法院71年度判字461號判決亦可資參照。
      故本件當事人及勞工保險局，須負舉證責任。被保險人楊
      顏金環於97年8月29日加保，至98年5月3日死亡，9個月期
      間皆按時繳保險費，其資格應受其保障。被告失職，於楊
      顏金環加保期間未查，遲至現在才要查楊顏金環之出勤工
      作紀錄及薪資帳冊等證明。惟依勞保條例第10條規定，投
      保單位應自被保險人離職、退會或結（退）訓之日起保存
      相關表冊5年。故舉證責任應由被告及投保單位負擔，非
      由受益人或被保險人負舉證之責。是被告如不能證明楊顏
      金環未從事漁漁撈勞動工作，自不得以此為由而否准原告
      之申請等情，並聲明求為判決：（1）訴願決定及原處分
      （即98年7月16日保承職字第09860368700號原核定處分及
      98保監審字第4136號爭議審定）均撤銷；（2）被告應依
      原告98年5月11日之申請，作成准予給付原告喪葬津貼105
      ,000元及遺屬津貼630,000元合計735,000元之行政處分及
      自99年5月11日起至清償日止按年息百分之5計算之利息。
四、被告則以︰
（一）楊顏金環於74年3月12日自前投保單位退保，停保逾23年
      後，復於97年8月29日再由南縣區漁會申報加保，並於98
      年3月19日因轉移性腺癌住院治療申請傷病給付。嗣楊顏
      金環於98年5月3日死亡，原告申請楊顏金環之傷病給付及
      死亡給付。案經被告於98年5月1日訪查，楊顏金環已無意
      識臥病在床，據原告楊晨鑫陳稱，楊顏金環於該漁會加保
      前後均無一定工作，亦無受僱或從事漁業有關工作，故無
      其加保前後相關工作證明資料可提供；且經被告審視楊顏
      金環之處所，並無從業所需器具或魚貨，難認楊顏金環於
      加保後有從事漁業勞動之事實，被告以98年7月16日保承
      職字第09860368700號函核定自97年8月29日取消其被保險
      人資格，已繳保險費不予退還。嗣楊顏金環因「轉移性腺
      癌」於98年3月19日住院及於98年5月3日死亡，係74年3月
      12日自前一投保單位退保後發生之事故，不符勞工保險條
      例第19條第1項得請領給付之規定。又其住院診療及死亡
      日距退保日已逾1年，亦核無同條例第20條第1項規定之適
      用，被告否准原告之申請，並無違誤。
（二）被告於98年9月21日向原告楊善淞與其所稱魚塭業主姜賜
      、鄰居、同業查證。惟據原告楊善淞陳稱：楊顏金環於97
      年8月間因無工作，而姜賜魚塭缺人手才受僱從事養魚工
      作，每月工作30天；但據姜賜陳稱：其於97年4月至98年3
      月期間僱用楊顏金環從事割草養魚等工作，每週休六、日
      兩天，每月平均工作22天，薪資均於每月底直接發放，並
      無工作出勤及領薪紀錄。另據鄰居告稱：楊顏金環生前曾
      受僱從事養魚工作，至雇主係何人與詳細工作內容及時間
      並不清楚。又據姜賜附近兩位魚塭業主均稱，並不認識楊
      顏金環，亦不知姜賜有僱用他人從事漁作，所知魚塭皆係
      由姜賜本人及家人照顧等語。準此，原告楊善淞與姜賜所
      稱楊顏君之每月工作日數（30天及22天）並不相符，且無
      楊顏金環受僱從業、領薪等具體資料，而鄰居與同業亦無
      法佐證楊顏金環確實受僱於姜賜從事魚塭養殖工作，難謂
      楊顏金環加保後確有從事漁撈勞動之事實。
（三）原告雖另檢附楊顏金環97年12月及98年1月薪資袋影本，
      惟稽之該薪資袋上並無雇主之章戳或養殖場圖記，實難認
      此確為姜賜所出具，且該薪資袋係被告核定取消楊顏金環
      被保險人資格後補具，核與被告訪查紀錄中原告楊晨鑫所
      稱「無楊顏金環加保前後至今有關工作證明資料」及姜賜
      所稱「楊顏金環薪資均於月底直接發放，無工作出勤及領
      薪紀錄」不符合，尚難執為楊顏金環確有受雇從事工作之
      證明。
（四）按主張積極事實（有工作）者，應負舉證責任，乃證據法
      則之一，且被告尚無從證明消極事實。是原告雖主張楊顏
      金環加保後確有從事漁撈勞動之事實，卻無任何足資證明
      楊顏金環於97年8月29日加保後有從事漁業工作之相關具
      體事證，被告之認定於法並無不合等語，並聲明求為判決
      駁回原告之訴。
五、前揭事實概要欄所載之事實，有加退保紀錄、勞工保險卡、
    死亡證明書、勞工保險傷病給付申請書暨給付收據（98年4
    月13日、98年5月11日）、勞工保險本人死亡給付申請書暨
    給付收據、被告98年7月16日保承職字第09860368700號函、
    勞工保險監理委員會保險爭議審定書、勞委會訴願決定書、
    原告勞工保險爭議事項審議申請書、訴願書、起訴狀附原處
    分卷、訴願卷及本院卷可稽，且為兩造所不爭執，應堪認定
    。本件兩造之爭點為：被告以98年7月16日保承職字第09860
    368700號函否准原告之申請，是否合法？原告請求被告依其
    申請作成准予給予原告喪葬津貼及遺囑津貼之行政處分暨利
    息，是否有據？茲分述如下：
（一）按勞保條例第6條第1項第5款及第8款分別規定：「年滿15
      歲以上，60歲以下之左列勞工，應以其雇主或所屬團體或
      所屬機構為投保單位，全部參加勞工保險為被保險人：‧
      ‧‧5、受僱從事漁業生產之勞動者。‧‧‧8、無一定雇
      主或自營作業而參加漁會之甲類會員。」是漁民有雇主者
      ，不論其雇主僱用人數若干，雇主均應負責為漁民辦理加
      保；無一定雇主或自營作業而加入漁會為甲類會員者，則
      由漁會加保，參加勞工保險為被保險人（本條77年2月3日
      修正理由參照）。次按「勞工保險之保險費一經繳納，概
      不退還。」「被保險人於保險效力開始後停止前，發生保
      險事故者，被保險人或其受益人得依本條例規定，請領保
      險給付。」「被保險人在保險有效期間發生傷病事故，於
      保險效力停止後1年內，得請領同一傷病及其引起之疾病
      之傷害給付、失能給付、死亡給付或職業災害醫療給付。
      」「投保單位故意為不合條例規定之人員辦理參加保險手
      續，領取保險給付者，保險人應依法追還；並取消該被保
      險人之資格。」亦為勞保條例第16條第2項前段、第19條
      第1項、第20條第1項及第24條所明定。
（二）又按行政訴訟法第133條雖規定：「行政法院於撤銷訴訟
      ，應依職權調查證據；於其他訴訟，為維護公益者，亦同
      。」惟參諸同法第136條規定：「除本法有規定者外，民
      事訴訟法第277條之規定於本節準用之。」其立法理由復
      揭明：「行政訴訟之種類增多，其舉證責任自應視其訴訟
      種類是否與公益有關而異。按舉證責任，可分主觀舉證責
      任與客觀舉證責任。前者指當事人一方，為免於敗訴，就
      有爭執之事實，有向法院提出證據之行為責任；後者指法
      院於審理最後階段，要件事實存否仍屬不明時，法院假定
      其事實存在或不存在，所生對當事人不利益之結果責任。
      本法於撤銷訴訟或其他維護公益之訴訟，明定法院應依職
      權調查證據，故當事人並無主觀舉證責任。然職權調查證
      據有其限度，仍不免有要件事實不明之情形，故仍有客觀
      之舉證責任。至其餘訴訟，當事人仍有提出證據之主觀舉
      證責任，爰規定除本法有規定者外，民事訴訟法第277條
      之規定於本節準用之。」是行政訴訟除撤銷訴訟或涉及公
      益維護之訴訟外，其餘訴訟類型及不涉及公益維護之訴訟
      ，當事人仍有提出證據之主觀舉證責任。而勞工保險係屬
      在職保險，勞工應有實際工作之事實，始得以其所屬團體
      或所屬機構為投保單位，參加勞工保險為被保險人（勞保
      條例第6條參照）。據此，本件原告申請勞工保險死亡給
      付，如被保險人於加保時及其後有無實際從事工作，得否
      依法加入勞工保險之事實尚有未明，則原告就此有利於己
      之事實應自負舉證之責。原告執前詞主張本件應由被告證
      明「楊顏金環未實際從事漁撈勞動工作」之事實云云，顯
      有誤會。
（三）經查，楊顏金環於74年3月12日自前投保單為退保，於97
      年8月29日再由南縣區漁會申請加保，嗣因轉移性腺癌於
      奇美醫院柳營分院住院治療（98年3月19日至98年3月30日
      ），並於98年4月13日檢附該院診斷證明書向被告申請傷
      病給付。楊顏金環於98年4月6日復因病住院治療，嗣98年
      5月3日因轉移性肺癌去世後，原告楊晨鑫遂於98年5月11
      日以楊顏金環名義申請傷病給付，同日並與原告楊善淞及
      楊竣傑共同申請楊顏金環本人死亡給付。經被告所屬台南
      縣辦事處（下稱台南縣辦事處）於98年5月1日訪查原告楊
      晨鑫，並以98年5月1日保南（縣）辦字第0347號函向被告
      查報訪查結果後，被告遂以原處分函知南縣區漁會，並以
      副本通知原告楊晨鑫略以：「主旨：貴會楊顏金環‧‧‧
      被保險人資格自97年8月29日起取消，已繳之保險費不予
      退還，至楊顏君之傷病給付及本人死亡給付，本局核定不
      予給付。‧‧‧說明：‧‧‧二、‧‧‧經查，據楊顏金
      環君配偶楊晨鑫告稱，楊顏金環君於98年4月6日再度入住
      奇美醫院柳營分院治療，目前已無意識及無法言語，必須
      靠呼吸器均臥病在床，復稱楊顏君於97年8月29日於貴會
      加保前後均無一定工作，亦無受僱或從事漁業有關工作，
      故無其加保前後迄今之相關工作證明資料可稽，據此，楊
      顏君既於貴會加保時及加保後均未實際從事漁撈勞動工作
      ，其加保與規定不符。三、楊顏金環君因『轉移性腺癌』
      於98年3月19日住院，及於98年5月3日死亡，係屬74年3月
      12日自前一投保單位退保，不符勞工保險條例第19條第1
      項及同條例第20條1年後發生之事故之請領規定；所請傷
      病給付及本人死亡給付本局不予給付。‧‧‧。」原告楊
      善淞不服，於98年8月25日（被告收文日期，原告楊善淞
      填表日期為同年月24日）向勞工保險監理委員會申請審議
      ，經被告以98年9月11日保承職字第09860608840號函請辦
      事處查明，台南縣辦事處復於98年9月17日及21日訪查原
      告楊善淞及訴外人姜賜，並以98年9月21日保南（縣）辦
      字第0756號函向被告查報訪查結果後，亦遭該會以99年1
      月13日98保監審字第4136號審定書審定申請審議駁回，原
      告仍不服，遂循序提起訴願及本件行政訴訟等情，除如前
      述外，並有前揭98年4月13日申請書所附奇美醫院柳營分
      院診斷證明書、被告98年9月11日保承職字第09860608840
      函、台南縣辦事處98年5月1日保南（縣）辦字第0347號函
      （附98年5月1日台南縣辦事處業務訪查紀錄）、98年9月2
      1日保南（縣）辦字第0756號函（附98年9月17日、21日台
      南縣辦事處業務訪查紀錄）附原處分卷、勞工保險監理委
      員會審議卷及訴願卷可稽，並經本院依職權調閱奇美醫院
      柳營分院病歷影印資料查閱屬實，且為兩造所不爭執，足
      堪認定。
（四）原告雖執前詞主張：楊顏金環於97年8月即受僱於姜賜從
      事魚塭工作，確有實際從事漁撈勞動之事實云云，並提出
      姜賜於被告98年9月21日訪查時之陳述（前揭被告98年9月
      21日訪查紀錄參照），及姜賜發給楊顏金環97年12月及98
      年1月之薪資袋（附訴願卷及本院卷參照）為據，然查：
   1、楊顏金環之配偶即原告楊晨鑫於98年5月1日接受台南縣辦
      事處訪查時：「‧‧‧楊顏金環上次加漁保前後，人均無
      一定工作，故無加保前後至今有關工作證明資料可提供；
      另亦無受雇或從事漁業有關工作，故亦無此項證明工作等
      資料可提供。」「以上所說是全部實情。」並於訪查完竣
      時於訪查紀錄簽名及按捺指紋，有該訪查紀錄附卷可稽。
      查原告楊晨鑫為楊顏金環之配偶，雖每天通勤至永康工作
      ，但在楊顏金環住院期間於醫院負責照顧等情，業據原告
      楊善淞於100年1月12日本院行準備程序時陳述明確，有該
      筆錄（第4頁）附本院卷可稽，可見其夫妻間之感情甚篤
      ，且每日至附近永康工作均有返家，衡諸經驗法原告楊晨
      鑫對其妻楊顏金環之日常生活情形自應知之甚明，則其首
      次接受訪談時，在無利害關係之考量下所為之陳述，衡諸
      事理應較接近事實真象，故其上開受訪紀錄之真實性應堪
      採信，則楊顏金環於97年8月29日加保前後並無受雇或從
      事漁業有關工作之事實，應可採信。
   2、次查，姜賜於接受台南縣辦事處人員98年9月21日訪查時
      固陳稱：「之前並不認識楊顏金環，她是於97年8月因暫
      無工作而到我魚塭找工作，因我缺人手所以才僱用她從事
      魚塭養殖及養鴨，即有關割草養魚與趕鴨下水之工作，日
      薪700元，每週六、日休息，每月平均工作22天，薪資均
      月底直接發放，一直工作至98年3月。我除僱用楊顏金環
      外，只有自己家人從事此項魚塭及養鴨工作，至今仍未僱
      用其他員工。另楊顏金環每日均自行騎腳踏車至此處，上
      班時間均不需另行聯絡，除星期六、日休息外，皆為每天
      上午8時至下午5時。」固有該訪查紀錄附卷可稽。
   3、然查，原告楊善淞於接受台南縣辦事處人員98年9月17日
      訪查時則陳稱：「‧‧‧因姜賜魚塭有缺人手（其母楊顏
      金環）才去姜君從事魚塭工作，之前並無認識姜君，且她
      人（即楊顏金環）於97年8月因沒工作，所以自97年8月20
      日以後人即受僱於姜賜從事魚塭養魚工作，日薪700元，
      每月工作30天‧‧‧。因該處（即姜賜之魚塭）離我家不
      遠，所以（楊顏金環）騎腳踏車即可前往工作。而我母親
      在姜君處工作均每天前往．．．工作時間每日上午8時至
      下午5時，因均每日上工，故不需再另行聯絡。．．．從
      事漁業工具均由姜君提供，每月工作30天，領薪21,000元
      。」等情，亦有該訪查紀錄附卷可稽。衡諸證人姜賜與原
      告楊善淞前揭陳述，該2人就楊顏金環每月工作日數及星
      期六、日有無休息乙節之陳述顯然不符（22日及30日）；
      再者，原告楊善淞於本院上開準備程序時自承楊顏金環生
      前係與其同住（該筆錄第3頁參照），則倘楊顏金環果真
      受僱姜賜，原告楊善淞對其母楊顏金環每月工作日數及星
      期六、日有無休息理應知悉甚詳，當無與姜賜為不同陳述
      之理。是楊顏金環於加保前後有無受僱於姜賜實際從事漁
      撈勞動之事實，亦屬可疑。原告楊善淞嗣於本院行前揭準
      備程序時雖改口陳稱：「‧‧‧當時勞保局來訪談的時候
      ，就是問我媽媽大約1個月工作多少天，我說大概1個月。
      ．．．我說的天數與雇主所說的天數不是很吻合。因為我
      說的天數與雇主所說的天數不是很吻合。因為我是說一個
      大概數字1個月，而雇主說週休2日。」惟觀諸前揭98年9
      月17日訪查紀錄所載，原告楊善淞係具體陳述「楊顏金環
      每日工作30日」「每日上工」甚明，並於訪查完竣時於訪
      查紀錄簽名及按捺指紋，其於前揭準備程序所為陳述即顯
      不可採。
   4、又原告楊善淞於本院行前揭準備程序時雖又主張：「當初
      是由姜賜幫我們辦理加入漁保，我們與姜賜並無親屬關係
      ，不可能無緣無故幫我們（應為其母之誤）加入漁保」「
      （投保漁保是向那個漁會？）台南縣漁會，雇主親自幫我
      媽媽投保的。」（該筆錄第4、5頁參照）。其嗣於本院10
      0年3月1日行言詞辯論時復陳稱：「我們最主要是申請喪
      葬津貼與遺屬津貼兩部分，本件主要是因為勞保局懷疑我
      們（應為其母之誤）是假漁民，但這是雇主親自幫我母親
      加保，我們與雇主非親非故，雇主不可能無緣無故幫我們
      加保漁保。」（該筆錄第2頁參照）惟經本院依職權向南
      縣區漁會函查結果，該漁會以100年1月19日南縣漁會字第
      1000000203號函檢送之南縣區漁會會員入會申請書所載，
      楊顏金環於97年8月29日係以「甲類會員：沿岸漁民」之
      資格申請入會，且該函所附入會申請書亦載明申請人係楊
      顏金環，此外，原告亦未提出其他姜賜為楊顏金環投保之
      證明文件，則原告楊善淞陳稱係姜賜幫其母楊顏金環辦理
      加入漁保云云，顯與事實不合，尚難採信。
   5、原告另雖提出楊顏金環97年12月及98年1月薪資袋影本，
      惟該薪資袋僅分別記載「97年12月份；姓名楊顏金環；實
      支額21,000元」「98年1月份；姓名楊顏金環；實支額21,
      000元」，並無雇主章戳或養殖場圖記，且與前揭98年5月
      1日訪查紀錄原告楊晨鑫所稱：「無楊顏金環加保前後至
      今有關工作證明資料」及98年9月21日姜賜所稱：「楊顏
      金環薪資均於月底直接發放」不相符合，仍不能執為楊顏
      金環確有受雇從事魚塭工作之證明。
   6、由上可知，系爭被保險人楊顏金環於97年8月29日申請加
      入南縣區漁會投保勞工保險前後並未實際從事工作，而原
      告所提出姜賜98年5月1日訪查紀錄及薪資袋均不足以證明
      楊顏金環於加保前後確有實際從事工作，得依法加入勞工
      保險之事實，此外，原告亦未提出其他得證明楊顏金環實
      際從事漁業工作之具體事證。被告原處分認定楊顏金環於
      97年8月29日加保前後未實際從事漁撈勞動工作，不得由
      南縣區漁會申報加保，而否准原告本件楊顏金環死亡給付
      （即給付原告喪葬津貼105,000元及遺屬津貼630,000元合
      計735,000元）之申請，依法核無不合。
六、綜上所述，本件原告之主張及所提證據資料，不足以證明被
    保險人楊顏金環於97年8月29日加入勞工保險前後有從事漁
    撈勞動工作之事實，則被告以原處分核定自97年8月29日起
    取消楊顏金環之被保險人資格；已繳保險費依勞保條例第16
    條第2項規定，不予退還；原告請求楊顏金環本人死亡給付
    （即給付原告喪葬津貼105,000元及遺屬津貼630,000元合計
    735,000元）之申請，因不符勞保條例第19條第1項規定，且
    其死亡日距前次退保日已逾1年，亦無勞保條例第20條規定
    適用，所請不予給付，即無違誤。原告起訴請求判決撤銷原
    處分、爭議審定及訴願決定，並請求被告核付原告前揭勞工
    保險之死亡給付，為無理由，均應予駁回。又本件事證已臻
    明確，兩造其餘攻擊防禦方法及聲明陳述，經核與判決結果
    不生影響，爰不一一論述，附此敘明。
七、據上論結，本件原告之訴為無理由，依行政訴訟法第98條第
    1項前段、第104條、第218條、民事訴訟法第385條第1項前
    段、第85條第1項前段，判決如主文。
中　　華　　民　　國　　100　 年　　3　　 月　　15　　日
          高雄高等行政法院第四庭
                      審判長法官　蘇  秋  津
                            法官  戴  見  草
                            法官  詹  日  賢

以上正本係照原本作成。
如不服本判決，應於判決送達後20日內向本院提出上訴書狀，其
未表明上訴理由者，應於提起上訴後20日內向本院提出上訴理由
書（須按對造人數附繕本）；如於本判決宣示或公告後送達前提
起上訴者，應於判決送達後20日內補提上訴理由書（須附繕本）
。未表明上訴理由者，逕以裁定駁回。
中　　華　　民　　國　　100　 年　　3　　 月　　15　　日
 
　　　　　　　　　　　  　書記官  宋  鑠  瑾